ESTEFANIA DE ROSA GIL

FRONT-END DEVELOPER

SOBRE MI

Desarrolladora Frontend con más de dos años de experiencia en la creación y optimización de aplicaciones web.

Establecida en Gandía, Valencia, cuento con un sólido historial en la entrega de soluciones digitales de alta calidad, trabajando en equipos remotos y garantizando experiencias de usuario fluidas mediante diseños eficientes y escalables.

Puedes ver algunos de mis proyectos en mi **Portfolio**

CONTACTO

Email: estefania.derosa@gmail.com

LinkedIn: estefaniaderosagil

EDUCACIÓN

Udemy / Bootcamps. 2019-2022

- The Ultimate React Course 2024: React, Next.js, Redux
- Modern React with Redux
- The Complete JavaScript Course
- Beginner JavaScript
- Advanced CSS and Sass: Flexbox, Grid, Animations
- Build Responsive Real World Websites

Universidad del Salvador (USAL) 2009-2013

- Grado en Gestión Cultural e Historia del Arte.

IDIOMAS

Español Nativo

Inglés C2

Alemán B2

EXPERIENCIA LABORAL

BEAWRE (Barcelona/Gdansk 100% remoto) 2022-2024

Desarrolladora Frontend en Beawre, especializada en el desarrollo de aplicaciones web responsive con React, MobX, Ant Design y GraphQL. Diseño y desarrollo interfaces UI/UX intuitivas y visualmente atractivas, enfocándome en optimizar el rendimiento y mejorar continuamente la experiencia de usuario. Trabajando 100% de forma remota, colaboré estrechamente con el equipo para ofrecer soluciones de alta calidad, asegurando rendimiento y escalabilidad.

KONECTA- BANCO SANTANDER (Madrid) 2019-2020

Auxiliar para campaña de auditorias de Santander.

BANCO SANTANDER (Bs As, Argentina) 2014-2019

Atención al cliente en Gestiones Especiales - Resolución de consultas y ventas de productos bancarios.

JOHANN KÖNIG - BERLIN (Bs As, Argentina) 2011-2012

Asistente de galería durante la feria de arte ArteBA.

STACK



Html



CSS



Sass



Tailwind CSS



JavaScript



React







NextJS





React Router



Redux



Git



Figma